# Prosjektrapport

## Gruppemøte 13.03.2023 

Alle gruppemedlemer tilstede 

- Gikk igjennom tilbakemeldinger fra gruppeleder på oblig1.
- Her fikk vi trekk på rollefordeling, og forklaring på hva rollene innebærer og har derfor utbedret dette. 

**Diskutert hva som er viktig å fokusere videre på** 
- Testing står høyt på listen siden vi har kommet sent i gang med dette. 

**Forbedringspunkt for denne sprinten**

1. Roller
2. Kontroll på hva som trengs hver innlevering 
3. Planlegge hva man skal jobbe mellom hver gang. Hittil har vi hatt generelle tema, men kanskje mer spesifikke oppgaver. (Bruke Trello mer)

## Gruppemøte 16.03.2023 

Alle gruppemedlemer tilstede 

- Starter dagen med å snakke om hva vi har gjort siden sist
- Effektiv gruppetime,der vi setter i gang å jobbe med ulike oppgaver.  

**Jobbet med i gruppetimen, og fokus til neste time**

- Kristian x2: Jobbe med editor for player, enemies og items 
- Askild og Beate: Fortsette med skincomposer (UI design)
- Tobias: HP-bar

**Roller diskusjon**

- Vi trenger en som har en mer ansvarlig rolle i forhold til å passe på hva som skal med til innleveringer. 
- Siden Beate er kundekontakt tar hun nå mer ansvar for å delegere ut mer som må gjøres direkte i forhold til innleveringer.
- Ellers er folk fornøyd med rollene på dette tidspunktet. 

**Ting vi må finne ut av**

- Fått en rolle som tar mer ansvar for selve oblig-innleveringene 
- Gå i gruppetime for å finne ut av hva/hvordan vi skal teste.
- Ellers fungerer gruppedynamikken godt, vi har god dialog og alle gir en innsats. 

## Gruppemøte 20.03.2023

Alle gruppemedlemmer til stede

**Jobbet med i gruppetimen, og fokus til neste time**

Spurte gruppeleder om hvordan vi skal gjøre tester, siden det ikke er mulig å teste 
det grafiske. Fikk da beskjed om at vi kan gjøre manuelle tester for det grafiske.

- Kristian R: Jobbe med editor for player, enemies og items 
- Kristian S: Research Audio
- Beate: Projectile
- Tobias: HP-bar
- Askild: Skincomposer 

**Ting vi må finne ut av**

- Bli flinkere å bruke trello

## Gruppemøte 23.03.2023 

Alle gruppemedlemmer til stede (Tobias gyldig fravær)

- Kristian R: Ordne Assests system 
- Kristian S: Audio
- Beate: Projectile
- Askild: Jobber UI design 

**Ting vi må finne ut av**

- Bli flinkere å bruke trello 

# Krav og spesifikasjon

# Produkt kode 



